【裁判字號】    96,訴,417
【裁判日期】    970630
【裁判案由】    偽造文書等
【裁判全文】
臺灣士林地方法院刑事判決               96年度訴字第417號
公  訴  人  臺灣士林地方法院檢察署檢察官
被      告  甲○○
                    （另案於臺灣臺北監獄執行中）
上列被告因偽造文書等案件，經檢察官提起公訴（96年度偵字第
2766號）及移送併案審理（臺灣臺北地方法院檢察署96年度偵緝
字第1013、1015、1017、1018號），本院判決如下：
    主  文
甲○○共同連續行使偽造私文書，足以生損害於公眾及他人，處
有期徒刑壹年肆月，減為有期徒刑捌月。
    事  實
一、甲○○或與簡宏瑜（業經臺灣高等法院以96年度上訴字第91
    5 號判決判處有期徒刑五月確定）、葉程龍、鄒志華（以上
    二人業經本院以92年度訴字第190 號判決均判處有期徒刑一
    年二月，緩刑三年確定）及林清雄（業經本院以92年度訴字
    第190 號案件通緝中）間分別基於行使偽造準私文書之概括
    犯意聯絡，或單獨基於行使偽造準私文書之概括犯意聯絡，
    由甲○○先後於如附表一所示之時間、地點，分別以如附表
    一所示之方式取得如附表一所示之各事故車及車籍證件後，
    嗣於不詳時地，以俗稱「借屍還魂」之方式，將以不詳方法
    取得之由與渠等無犯意聯絡之成年人所竊取如附表一所示車
    輛（以下簡稱失竊車）上供作汽車出廠識別所用之車身號碼
    及引擎號碼之部分數字予以磨除，並重新打造合於各該事故
    車之引擎號碼及車身號碼予以頂拼而偽造之，旋於如附表一
    所示之時地，將該頂拼車輛連同事故車之真正車籍證件，販
    售予不知情之如附表一所示之人而行使之，足以生損害於各
    該失竊車之真正權利人、原車輛車廠及監理機關對於車輛管
    理之正確性（各次行為人、車輛買賣情形及偽造準私文書內
    容均詳如附表一所示）。
二、案經臺北市政府警察局大安分局報請臺灣士林地方法院檢察
    署檢察官偵查起訴及移送併案審理。
    理  由
一、按被告以外之人於審判外之言詞或書面陳述，除法律有規定
    者外，不得作為證據；又被告以外之人於審判外之陳述，雖
    不符同法第159 條之1 至第159 條之4 之規定，而經當事人
    於審判程序同意作為證據，法院審酌該言詞陳述或書面陳述
    作成時之情況，認為適當者，亦得為證據；又當事人、代理
    人或辯護人於法院調查證據時，知有第159 條第1 項不得為
    證據之情形，而未於言詞辯論終結前聲明異議者，視為有前
    項之同意，刑事訴訟法第159 條第1 項及第159 條之5 分別
    定有明文。查本判決下列所引用之各該被告以外之人所為審
    判外之陳述以及其他書面陳述，雖屬傳聞證據，惟當事人於
    本院準備程序及審判期日中均表示無意見而不予爭執，且迄
    至言詞辯論終結前亦未再聲明異議，本院審酌上開證據資料
    製作時之情況，尚無違法不當之瑕疵，亦認為以之作為證據
    應屬適當，依刑事訴訟法第159 條之5 規定，認前揭證據資
    料均有證據能力，合先敘明。
二、前揭犯罪事實，業據被告甲○○於本院審理中坦承不諱，復
    經證人王俊程、林國益、張根宗、洪大偉、吳有章、洪水風
    、洪志煌、戊○○、鄒怡君、李國財、李瑞雄、李魁志、林
    建銘、庚○○、陳彥安、陳四德、丁○○、子○○、陳洪濤
    、徐道禮、王新河、廖國宏、黃仁煓、林秀芳、劉曉菁、丙○○、古玉照、劉艷榛、葛曉卉、乙○○、李文正、陳卓慶
    、王文良、蔡西端、陳偉榮、傅秀金、辛○○、寅○○、林
    清雄、許金城、邱國文、丑○○、葉正蕙、劉正國、趙文芳
    、胡勝鐘、壬○○、秦健騰、翁志佳、鍾景雯、謝志堅、廖
    正義、林玉玲、謝孟哲、李詩萍、癸○○、李祥莛、莊嘉正
    、施雅玲、涂源宏、吳英傑、劉桂桃、廖承彰、己○○、沈
    奕昌、彭家樂、陳政坤、張清讚、蘇俊發、李良泰、王秀蘋
    及陳庭訓於警詢及偵查中證述在卷，並經共犯簡宏瑜、葉程
    龍及鄒志華分別於警詢及偵查中供述在卷，且有懸掛車牌為
    HT-5720 之車輛照片【88偵字第5096號，56頁背面】、懸掛
    車牌為HT-5720 車輛之拓印車身號碼（B14GLA007225） 及
    引擎號碼（B14GLA07623） 字模各一幀【88偵字第5096號，
    57頁正面】、懸掛車牌為HT-5720 車輛車身號碼之鑑識照片
    【88偵字第5096號，57頁正面】、HT-5720 車輛之車損照片
    【88偵字第5096號，57頁背面】、林錫立具之贓物認領保
    管單（失竊車HZ-7002） 【88偵字第5096號，58頁正面】、
    失竊報告（失竊車HZ-7002） 【88偵字第5096號，58頁背面
    】、車輛竊盜、車牌失竊資料個別查詢報表--查詢車輛認可
    資料（失竊車HZ-7002） 【88偵字第5096號，59頁】、失竊
    證明單（失竊車HZ-7002） 【88偵字第5096號，62頁背面】
    、汽車新領牌照登記書（失竊車HZ-7002） 【88偵字第5096
    號，63頁背面】、汽車保險理賠計畫書（失竊車HZ-700 2）
    【88偵字第5096號，64頁正面】、87年3 月7 日之汽車買賣
    合約（事故車HT-5720） 【88偵字第5096號，72頁正面】、
    和解書（事故車HT-5720） 【88偵字第5096號，72頁背面】
    、切結書（事故車HT-5720） 【88偵字第5096號，74頁背面
    】、87年4 月20日之汽車買賣合約（懸掛車牌HT-5720 之車
    輛）【88偵字第5096號，80頁正面】、扣押證明筆錄（事故
    車HT-5720） 【88偵字第5096號，80頁背面】、車籍資料作
    業--車主變更畫面（HT-5720） 【88偵字第5096號，80 頁
    背面】、洪志煌名義之行車執照（HT-5720） 【88偵字第
    5096號，82頁正面】、王俊程名義之汽車新領牌照登記書（
    HT-5720） 【88偵字第5096號，82頁背面】、87年3 月13日
    之汽車買賣合約（K4-4465） 【88偵字第5479號（卷312）
    ，67頁】、懸掛車牌為Q7-5321 之車輛照片【88偵字第5479
    號（卷312） ，130 頁背面】、懸掛車牌為Q7-5321 車輛之
    拓印車身號碼（4IN-0051）及引擎號碼（VM-AE01002）字模
    各一幀【88偵字第5479號（卷312） ，131 頁正面】、懸掛
    車牌為Q7-5321 車輛車身號碼之鑑識照片【88偵字第5479號
    （卷312） ，131 頁正面】、庚○○立具之贓物認領保管單
    （失竊車WR-1098） 【88偵字第5479號（卷312） ，13 1
    頁背面】、失竊報告（失竊車WR-1098） 【88偵字第5479
    號（卷312） ，133 頁正面】、江明志名義之行車執照（
    WR-1098） 影本【88偵字第5479號（卷312） ，133 頁背面
    】、江明志名義之汽車新領牌照登記書（WR-1098） 【88偵
    字第5479號（卷312） ，134 頁正面】、三陽工業股份有限
    公司電子計算機開立專用汽車出廠與貨物稅完稅照證（WR-1
    098） 【88偵字第5479號（卷312） ，134 頁背面】、失竊
    證明單（WR-1098） 【88偵字第5479號（卷312） ，135 頁
    正面】、86年3 月6 日之汽車買賣合約（HD-8597） 【88偵
    字第5479號（卷312） ，140 頁背面】、86年3 月之汽車買
    賣合約（HD-8597） 【88偵字第5479號（卷312） ，142 頁
    正面】、扣押證明筆錄（Q7-5321） 【88偵字第5479號（卷
    312） ，144 頁】、鄒怡君名義之行車執照（Q7-5321） 影
    本【88偵字第5479號（卷312） ，145 頁正面】、87年3 月
    23日之汽車過戶登記書（Q7-5321） 【88偵字第5479號（卷
    312） ，145 頁正面】、三陽工業股份有限公司電子計算機
    開立專用汽車出廠與貨物稅完稅照證（HD-8597） 【88偵字
    第5479號（卷312） ，145 頁背面】、李魁志名義之汽車新
    領牌照登記書（HD-8597） 【88偵字第5479號（卷312） ，
    146 頁正面】、86年10月30日之汽車買賣合約（SC-2139）
    【88偵字第5479號（卷312） ，67頁背面】、懸掛車牌SC-2
    139 車輛照片二幀【88偵字第5479號（卷312） ，274 頁背
    面】、懸掛車牌SC-2139 車輛之拓印車身號碼（S0000000G
    ）及引擎號碼（S0000000G） 字模各一幀【88偵字第5479號
    （卷312） ，275 頁正面】、丁○○名義之行車執照（YM-1
    485） 及國民身分證影本【88偵字第5479號（卷312） ，27
    6 頁背面】、丁○○名義之汽車新領牌照登記書（YM-1485
    ）【88偵字第5479號（卷312） ，277 頁正面】、86年4 月
    29日之. 汽車買賣合約（SC-2139） 【88偵字第5479號（卷
    312） ，282 頁正面】、汽車買賣合約（SC-2139） 【88偵
    字第5479號（卷312） ，283 頁反面】、88年1 月14日之汽
    車買賣合約（SC-2139） 【88偵字第5479號（卷312） ，28
    6 頁正面】、88年2 月7 日之汽車買賣合約（SC-2139） 【
    88偵字第5479號（卷312） ，288 頁背面】、福特六和汽車
    股份有限公司電子計算機開立專用汽車出廠與貨物稅完稅照
    證（SC-2139） 【88偵字第5479號（卷312） ，289 頁正面
    】、王新河名義之汽車行照（SC-2139） 【88偵字第5479號
    （卷312） ，289 頁背面】、88年2 月8 日之汽（機）車過
    戶登記書（SC-2139） 【88偵字第5479號（卷312） ，289
    頁背面】、陳四德名義之汽車新領牌照登記書（SC-2139）
    【88偵字第5479號（卷312） ，290 頁正面】、87年10月22
    日之汽車買賣合約（G2-7688） 【88偵字第5479號（卷312
    ），63頁】、87年11月12日之汽車買賣合約（G2-7688）【
    88偵字第5479號（卷312） ，73頁】、懸掛車牌G2-7688 車
    輛照片二幀【88偵字第5479號（卷312） ，291 頁正面】、
    懸掛車牌G2-7688 車輛拓印之引擎號碼（TAAA02251）及車
    身號碼（GB01257） 字模各一幀【88偵字第5479號（卷312
    ），291 頁背面】、懸掛車牌G2-7688 車輛車身號碼之鑑識
    照片【88偵字第5479號（卷312） ，291 頁背面】、失竊報
    告（CT-5981） 【88偵字第5479號（卷312），292 頁正面
    】、失竊證明單（CT-5981） 【88偵字第5479號（卷312 ）
    ，293 頁背面】、丙○○之國民身分證影本【88偵字第5479
    號（卷312） ，294 頁】、三陽工業股份有限公司電子計算
    機開立專用汽車出廠與貨物稅完稅照證（CT-5981） 【88偵
    字第5479號（卷312） ，294 頁正面】、劉曉菁名義之行車
    執照（G2-7688） 【88偵字第5479號（卷312） ，301 頁正
    】、林秀芳名義之汽車新領牌照登記書（G2-7688） 【88偵
    字第5479號（卷312） ，301 頁背面】、87年8 月4 日之汽
    車買賣合約（EX-7960） 【88偵字第5479號（卷312） ，66
    頁正面】、87 年9 月15日之汽車買賣合約（EX-7960 ）【
    88偵字第5479號（卷312） ，75頁背面】、懸掛車牌V5-499
    9 之車輛照片二幀【88偵字第5479號（卷312） ，323 頁背
    面】、懸掛車牌V5-4999 車輛拓印之引擎號碼字模一幀【88
    偵字第5479號（卷312） ，324 頁正面】、失竊報告（CJ-8
    589） 【88偵字第5479號（卷312） ，324 頁】、富邦產險
    汽車保險理賠計畫書（CJ-8589） 【88偵字第5479號（卷
    312） ，327 頁】、進口與貨物稅完稅證明書（CJ-8589）
    【88偵字第5479 號（卷312） ，327 頁背面】、車輛產地
    證明（CJ-8589） 【88偵字第5479號（卷312），328 頁正
    面】、章維珍名義之汽車新領牌照登記書（CJ-8589） 【8
    8 偵字第5479號（卷312） ，328 頁背面】、87年9 月10日
    之汽車買賣合約（Q8-2953） 【88偵字第5479號（卷312）
    ，65頁背面】、懸掛車牌V4-7799 車輛照片二幀【88偵字第
    5479號（卷312） ，330 頁正面】、懸掛V4-7799 車輛拓印
    之車身號碼（B14XTA013288）及引擎號碼（B14XTA13318）
    字模各一幀【88偵字第5479號（卷312） ，330 頁背面】、
    懸掛車牌V4-7799 車輛車身號碼之鑑識照片【88偵字第5479
    號（卷312） ，330 頁背面】、失竊報告（DE-7848 ）【
    88偵字第5479號（卷312），331 頁正面】、第一產險之汽
    車保險理賠計畫書（DE-7848） 【88偵字第5479號（卷312
    ），333 頁背面】、裕隆汽車製造股份有限公司電子計算機
    開立專用汽車出廠與貨物稅完稅照證（Q8-2953）【88偵字
    第5479號（卷312） ，334 頁正面】、葉瑋玲名義之汽車新
    領牌照登記書（DE-7848） 【88偵字第5479號（卷312） ，
    334 頁背面】、失竊證明單（DE-7848） 【88偵字第5479號
    （卷312） ，335 頁正面】、87年8月31日之汽車買賣合約
    （W5-3276） 【88偵字第5479號（卷312） ，342 頁正面】
    、W5-3276 車輛之車損照片三幀【88偵字第5479號（卷312
    ），342 頁背面】、87年9 月之汽車買賣合約（Q8-2953）
    【88偵字第5479號（卷312） ，347 頁背面】、扣押證明筆
    錄（V4-7799） 【88偵字第5479號（卷312） ，348 、349
    頁】、陳卓慶名義之汽車行照（V4-7799） 【88偵字第5479
    號（卷312） ，349 背頁】、懸掛車牌L7-8913 車輛照片二
    幀【88偵字第7001號，3 頁背面】、懸掛車牌L7-8913 車輛
    之拓印車身號碼（0000000） 及引擎號碼（4G92D06867A）
    字模各一幀【88偵字第7001號，4 頁】、懸掛車牌為L7-891
    3 車輛車身號碼之鑑識照片【88偵字第7001號，4 頁】、事
    故車G3-2971 之車損照片二幀【88偵字第7001號，4頁背面
    】、丑○○名義之行車執照（G3-2971） 及國民身分證影本
    【88偵字第7001號，4頁背面】、壬○○立具之贓物認領保
    管單（失竊車G9-3896） 【88偵字第7001號，5 頁正面】、
    失竊報告（失竊車G9-3896） 【88偵字第7001號，5頁背面
    】、車輛竊盜、車牌失竊資料個別查詢報表--查詢車輛認可
    資料（失竊車G9-3896） 【88偵字第7001號，7 頁】、汽車
    新領牌照登記書（G9-3896） 【88偵字第7001號，8 頁】、
    中華汽車工業股份有限公司電子計算機開立專用汽車出廠與
    貨物稅完稅照證（G9-3896） 【88偵字第7001號，8 頁背面
    】、86年10月2 日之汽車買賣合約（G3-2971） 【88偵字第
    7001號，19頁背面】、87年1 月16日之汽車買賣合約（L7-8
    913） 【88偵字第7001號，20頁正面】、扣押證明筆錄（
    L7-8913）【88偵字第7001號，24頁】、87年1 月19日之汽
    車過戶登記書（L7-8913） 【88偵字第7001號，25頁】、古
    玉照名義之汽車新領牌照登記書（L7-8913） 【88偵字第70
    01號，25頁】、車籍資料作業--車主變更畫面（G3-2971 ，
    86年11月17日換領車牌L7-8913） 【88偵字第7001號，26頁
    】、86年7 月2 日之汽車買賣合約（G3-2971） 【88偵字第
    7001號，27頁正面】、G3-2971 之異動登記表【88偵字第
    7001號，87頁】、汽車車籍查詢表（L7-8913） 【88偵字第
    7001號，88、89頁】、懸掛2N-2121 車牌之車輛照片【92偵
    15766 ，第27頁】、懸掛2N-2121 車牌車輛之車身號碼及引
    擎號碼拓模【92偵15766，第27頁】、懸掛2N-2121 車牌車
    輛之車身號碼及引擎號碼鑑識照片【92偵15766 ，第28至29
    頁】、汽車買賣契約書（BS-0335）【92偵15766 ，第70頁
    】、癸○○出具之贓物保管認領單【92偵15766 ，第123 頁
    】、失竊報告（HW-8137） 【92偵15766 ，第124 頁】、車
    輛失竊輸入單【92偵15766 ，第129 頁】、癸○○（HW-813
    7） 名義之汽車新領牌照登記書【92偵15766 ，第130 頁】
    、癸○○（HW-8137） 名義之汽車各項異動登記書【92偵
    15766 ，第132 頁】、癸○○（HW-8137） 名義之臺北縣稅
    捐稽徵處90年全期使用牌照稅繳款書【92偵15766 ，第133
    頁】、扣押筆錄及扣押物品目錄表【92偵15766 ，第134至
    136頁】、鍾景雯（2N-2121） 名義之汽車新領牌照登記書
    【92偵15766 ，第137 頁】、舜吉股份有限公司（BS-0335
    ） 名義之汽車新領牌照登記書【92偵15766 ，第138 頁】
    、財政部臺灣省中區開立專用汽車出廠與貨物稅完稅照證（
    BS-0335） 【92偵15766 ，第139 頁】、84年7 月25日之汽
    車過戶申請登記單（BS-0335） 【92偵15766 ，第140 頁】
    、汽車過戶申請登記單（2N-2121） 【92偵15766 ，第141
    頁】、汽車過戶申請登記單（2N-2121） 【92偵15766 ，第
    142 頁】、汽車過戶申請登記單（2N-2121） 【92偵15766
    ，第143 頁】、車籍作業系統--車主異動資料（2N-2121）
    【92偵15766 ，第150 至151 頁】、懸掛5N-5580 車牌之車
    輛照片【92偵15766，第24頁】、懸掛5N-5580 車牌車輛之
    車身號碼及引擎號碼鑑識照片【92偵15766 ，第25頁】、扣
    押筆錄及扣押物品目錄表（5N-5580） 【92偵15766 ，第10
    4 至106 頁】、己○○出具之贓物認領保管單（5N-5580）
    【92偵15766 ，第112 頁】、失竊報告（5N-5580） 【92偵
    15766 ，第116 頁】、汽車失竊受理報案證明單【92偵1576
    6 ，第117 頁】、己○○（6A-6581） 名義之汽車新領牌照
    登記書【92偵15766 ，第118 頁】、己○○（6A-6581） 名
    義之汽車各項異動登記書【92偵15766 ，第119 頁】、三陽
    工業股份有限公司電子計算機開立專用汽車出廠與貨物稅完
    稅照證（6A-6581） 【92偵15766 ，第120 頁】、車輛竊盜
    、車牌失竊資料個別查詢報表（6A-6581） 【92偵15766 ，
    第121 頁】、李彥道（8A-5050） 名義之汽車新領牌照登記
    書【92偵15766 ，第144 頁】、汽車過戶申請登記單（5N-5
    580） 【92偵15766 ，第145 頁】、劉桂桃（5N-5580） 名
    義之行車執照【92偵15766 ，第145 頁】、90年10月23日之
    汽車買賣契約書（8A-5050） 【92偵15766 ，第146 頁】、
    90年10月23日之汽車買賣契約書（5N-5580） 【92偵15766
    ，第148 頁】、90年11月12日之汽車買賣契約書（5N-5580
    ）【92偵15766 ，第149 頁】、車籍作業系統--車主異動資
    料（5N-5580） 【92偵15766 ，第151 至152 頁】、88年3
    月5 日之汽車買賣契約書（C2-0075） 【89偵6001，第13頁
    】、88年3 月7 日之汽車買賣契約書（C2-0075 號）【89偵
    6001，第18頁】、汽車失竊受理報案證明單（V2-2706） 【
    89偵6001，第21頁】、車輛竊盜、車牌失竊資料個別查詢報
    表（V2-2706） 【89偵6001，第22頁】、車籍作業系統查詢
    認可資料（V2-2706） 【89偵6001，第23 頁】、陳政坤提
    供所查扣之C2-0075 與原車不符之處【89偵6001，第26頁】
    、88年3 月28日之汽車買賣契約書（C2-0075 號）【89偵60
    01，第34頁】、88年3 月10日之汽車買賣契約書（C2-0075
    號）【89偵6001，第35頁】、車籍作業系統查詢認可資料（
    C2-0075） 【89偵6001，第38頁】、車籍資料作業--車主變
    更畫面【89偵6001，第38頁】、陳庭訓之駕駛執照影本【
    89偵6001，第41頁】、C2-0075 車輛之事故照片【89偵6001
    ，第44頁】、懸掛C2-0075 車輛之車身號碼之鑑識照片【89
    偵6001第45頁】、三陽工業股份有限公司 (88) 三工湖4PO
    字第389 號函【89偵6001，第46頁】、本院92年度訴字第19
    0 號刑事判決【本院卷一，第105 頁至110 頁】、交通部公
    路總局臺北區監理所96年5 月16日北監車字第0960030231號
    函【本院卷一，第125 頁以下】、交通部公路總局台中區監
    理所96年5 月17日中監車字第0960020334號函【本院卷一，
    第142 頁以下】、交通部公路總局新竹區監理所桃園監理站
    96年5 月17日竹監桃字第0960010239號函【本院卷一，第1
    48頁以下】、交通部公路總局新竹區監理所苗栗監理站96年
    5 月18日竹監苗字第0960004008號函【本院卷一，第164 頁
    以下】、臺北市監理處96年5 月18日北市監三字第09662596
    300 號函【本院卷一，第169 頁以下】、交通部公路總局新
    竹區監理所96年5 月18日竹監車字第0960007712號函【本院
    卷一，第180 頁以下】、交通部公路總局嘉義區監理所96年
    5 月21日嘉監車字第0960107104號函【本院卷一，第189 頁
    以下】、交通部公路總局新竹區監理所中壢監理站96年5 月
    21日竹監壢字第0960011762號函【本院卷一，第193 頁以下
    】、臺灣高等法院96年度上訴字第915 號刑事判決【本院卷
    一，第264 頁以下】、交通部公路總局臺北區監理所96年8
    月27日北監車字第0960037959號函【本院卷一，第279 頁以
    下】、交通部公路總局新竹區監理所桃園監理站96年8 月27
    日竹監桃字第0960017419號函【本院卷一，第291 頁以下】
    及臺北市監理處96年8 月29日北市監三字第09665051100 號
    函【本院卷一，第295 頁以下】在卷可稽，足徵被告甲○○
    之上開自白與事實相符。本件事證明確，被告甲○○之犯行
    洵堪認定，應予依法論科。
三、按刑法部分條文業於94年1 月7 日修正，並自95年7 月1日
    施行，而同於95年7 月1 日施行之刑法第2 條規定，係關於
    新舊法比較適用之準據法，其本身無關行為可罰性要件之變
    更，故於95年7 月1 日前揭法律修正施行後，如有涉及比較
    新舊法之問題，即應逕依修正後刑法第2 條第1 項規定，為
    「從舊從輕」之比較（最高法院95年度第8 次刑事庭會議決
    議意旨可資參照），查本件被告甲○○之上開行為至遲於90
    年9 月間完成，是本件被告甲○○行為後，法律已有變更；
    又修正前刑法第28條規定為：「二人以上共同實施犯罪之行
    為者，皆為正犯」，而修正後第28條規定為：「二人以上共
    同實行犯罪之行為者，皆為正犯」，揆諸本條修正理由，係
    界定共同正犯參與類型，而將陰謀共同正犯及預備共同正犯
    排除於修正後條文所規定之正犯之外，足見修正後共同正犯
    之可罰性要件之範圍業經限縮，乃屬行為可罰性要件之變更
    ，自應比較新舊法，經比較修正前後規定之結果，應認修正
    後之法律並非較有利於被告，依修正後刑法第2 條第1 項之
    規定，自應適用行為時之法律即修正前刑法第28條之規定論
    以共同正犯；而刑法第56條連續犯之規定，業於94年2 月2
    日修正公布刪除，並於95年7 月1 日施行，則被告甲○○之
    上開行使偽造準私文書犯行，因行為後新法業已刪除連續犯
    之規定，此刪除雖非犯罪構成要件之變更，但顯已影響行為
    人刑罰之法律效果，自屬法律有變更，經比較修正前後規定
    之結果，應認以修正前之法律較有利於被告，依修正後刑法
    第2 條第1 項前段之規定，自應適用較有利於行為人之法律
    即修正前之刑法第56條規定論以連續犯（最高法院95年第8
    次刑事庭會議決議參照），是依上開事項予以綜合比較之結
    果，應認修正後之法律並非較有利於被告，依修正後刑法第
    2 條第1 項之規定，自應整體適用行為時之法律即修正前刑
    法之規定論處。
四、按汽車引擎號碼及車身號碼乃製造廠商對於該汽車出廠時之
    識別文字，足以表示出廠年度及批號以區別不同車輛之證明
    ，而屬刑法第220 條第1 項以文書論之文書；又將汽車上原
    有之引擎號碼及車身號碼予以磨滅，再打造另一號碼，乃具
    有創設性，應屬偽造非變造，最高法院90年度臺上字第3322
    號判決意旨參照。核被告甲○○上開偽造引擎號碼及車身號
    碼後持以行使之行為，係犯刑法第216 條、第220 條第1 項
    、第210 條之行使偽造準私文書罪。又其於同一車輛上接續
    偽造引擎號碼及車身號碼之行為，均係基於一個偽造準私文
    書犯意之決定，以達成其同一犯罪之各個舉動，均屬當次偽
    造行為之接續行為，而應僅各論以一偽造準私文書罪；另其
    偽造引擎號碼及車身號碼後持以行使，其偽造私文書之低度
    行為，為行使之高度行為所吸收，均不另論罪。又被告甲○○與簡宏瑜、葉程龍就附表一編號一所示之行使偽造準私文
    書犯行，被告甲○○與簡宏瑜、鄒志華就附表一編號二所示
    之行使偽造準私文書犯行，被告甲○○與鄒志華、葉程龍就
    附表一編號三至六所示之行使偽造準私文書犯行，被告甲○○與鄒志華、葉程龍、林清雄就附表一編號七所示之行使偽
    造準私文書犯行，分別有犯意聯絡及行為分擔，均為共同正
    犯。又其先後多次行使偽造準私文書犯行，時間緊接，方法
    相同，各觸犯構成要件相同之罪名，顯均係基於概括犯意反
    覆為之，應依修正前刑法第56條連續犯之規定各論以一罪，
    並均加重其刑。公訴意旨雖未敘及如附表一編號八至十所示
    之行使偽造準私文書犯行，然此部分事實與已起訴部分，有
    連續犯之裁判上一罪之關係，應為起訴效力所及，且經檢察
    官移送併案審理，本院自得加以審究。爰審酌被告甲○○正
    值壯年，竟以偽造車輛之引擎號碼及車身號碼之方式出售車
    輛以牟利，影響車輛真正所有人之權益及主管機關對車籍管
    理之正確性，然於犯後尚能坦承犯行，及其品行、犯罪之動
    機、目的、手段、智識程度、犯罪所生之損害、所得利益等
    一切情狀，量處如主文所示之刑。又被告甲○○所為
    本件之行使偽造準私文書犯行，其犯罪時間均在96年4 月24
    日以前，爰依中華民國96年罪犯減刑條例第2 條第1 項第3
    款，減其宣告刑期二分之一，而諭知如主文所示之減得之刑
    。
五、本件公訴意旨另以：被告甲○○（所涉行使偽造準私文書部
    分，詳如前述）分別與附表一編號一至七所示之簡宏瑜（業
    經臺灣高等法院以96年度上訴字第915 號判決判處有期徒刑
    五月確定）、葉程龍（業經本院以92年度訴字第190 號判決
    判處有期徒刑一年二月，緩刑三年確定）基於竊盜及行使變
    造準私文書之概括犯意聯絡，先於附表一編號一至七所示時
    間、地點，連續多次收購附表一編號一至七所示事故車及車
    籍證件後，於附表一編號一至七所示時間、地點，以不詳手
    法竊取如附表一編號一至七所示與前開收購所得事故車同型
    之車輛（失竊車），得手後，以俗稱「借屍還魂」方式，將
    事故車車體部分零件由失竊車頂拼，事故車之車身及引擎號
    碼亦由失竊車磨滅變造為與事故車相同之號碼，頂拼完成後
    ，連同原事故車之真正車籍證件，販售予如附表一編號一至
    七所示之不知情買受人牟利，而行使各該變造之車身及引擎
    號碼，足以生損害於公路監理機關對於車籍管理之正確性、
    原車輛車廠之信譽及如附表一編號一至七所示不知情之買受
    人及失竊車之車主，嗣經警循線查獲上情。因認被告甲○○
    上開行為另涉有刑法第320 條第1 項之竊盜罪嫌等語。按被
    告未經審判證明有罪確定前，推定其為無罪；又犯罪事實應
    依證據認定之，無證據不得認定犯罪事實；又被告之自白，
    不得作為有罪判決之唯一證據，仍應調查其他必要之證據，
    以察其是否與事實相符；又不能證明被告犯罪者，應諭知無
    罪之判決，刑事訴訟法第154 條第1 項、第2 項、第156 條
    第2 項及第301 條第1 項分別定有明文。又被害人所述被害
    情形如無瑕疵可指，而就其他方面調查又與事實相符，其供
    述始足據為判決之基礎；且告訴人之告訴，係以使被告受刑
    事訴追為目的，是其陳述是否與事實相符，仍應調查其他證
    據以資審認（最高法院32年上字第657 號、52年臺上字第13
    00號判例參照）。公訴意旨認被告甲○○就上開行為涉有刑
    法第320 條第1 項之竊盜犯行，無非係以：前揭犯罪事實，
    業經如附表一編號一至七所示各該失竊車輛所有人或使用人
    於警詢及偵查中證述在卷為其主要論據。訊據被告甲○○於
    本院審理中堅詞否認有何公訴意旨所稱之上開竊盜犯行，而
    如附表一編號一至七所示各該失竊車輛之竊盜犯行，雖經各
    該車輛所有人及使用人於警詢及偵查中證述在卷，惟依渠等
    於警詢及偵查中所為證言觀之，並未目睹遭竊之情形，況頂
    拼車輛之來源不一，尚難逕認必以贓車為之，而有贓物之認
    識，亦難即認有竊盜之犯意聯絡，是自難僅憑各該車輛所有
    人及使用人之指訴遽認被告甲○○確有前開公訴意旨所稱竊
    盜犯行。此外，復查無其他積極證據足認被告甲○○確有為
    前開竊盜犯行，本應就此部分犯行為無罪之諭知，惟公訴意
    旨認此部分犯行與前揭論罪科刑之部分，有牽連犯之裁判上
    一罪關係，爰均不另為無罪之諭知。
六、至臺灣臺北地方法院檢察署96年度偵緝字第1013號、第1015
    號、第1017號、第1018號移送併辦意旨另以：被告甲○○（
    所涉行使偽造準私文書部分，詳如前述）與林清雄（另由本
    院以92年度訴字第190 號案件通緝中）及翁志佳（業經臺灣
    臺北地方法院檢察署以92年度偵字第22634 號為不起訴處分
    在案）共同基於竊盜及行使變造準私文書之概括犯意聯絡，
    先於附表二所示時間、地點，連續多次收購附表二所示事故
    車及車籍證件後，於附表二所示時間、地點，以不詳手法竊
    取如附表二所示與前開收購所得事故車同型之車輛（失竊車
    ），得手後，以俗稱「借屍還魂」方式，將事故車車體部分
    零件由失竊車頂拼，事故車之車身及引擎號碼亦由失竊車磨
    滅變造為與事故車相同之號碼，頂拼完成後，連同原事故車
    之真正車籍證件，販售予如附表二所示之不知情買受人牟利
    ，而行使各該變造之車身及引擎號碼，足以生損害於公路監
    理機關對於車籍管理之正確性、原車輛車廠之信譽及如附表
    二所示不知情之買受人及失竊車之車主，嗣經警循線查獲上
    情。因認被告甲○○上開行為另涉有刑法第321 條第1 項第
    3 款之加重竊盜罪嫌等語。按被告未經審判證明有罪確定前
    ，推定其為無罪；又犯罪事實應依證據認定之，無證據不得
    認定犯罪事實；又被告之自白，不得作為有罪判決之唯一證
    據，仍應調查其他必要之證據，以察其是否與事實相符；又
    不能證明被告犯罪者，應諭知無罪之判決，刑事訴訟法第15
    4 條第1 項、第2 項、第156 條第2 項及第301 條第1 項分
    別定有明文。又被害人所述被害情形如無瑕疵可指，而就其
    他方面調查又與事實相符，其供述始足據為判決之基礎；且
    告訴人之告訴，係以使被告受刑事訴追為目的，是其陳述是
    否與事實相符，仍應調查其他證據以資審認（最高法院32
    年上字第657 號、52年臺上字第1300號判例參照）。公訴意
    旨認被告甲○○就上開行為涉有刑法第321 條第1 項第3 款
    之加重竊盜犯行，無非係以：前揭犯罪事實，業經如附表二
    所示各該失竊車輛所有人或使用人於警詢及偵查中證述在卷
    為其主要論據。訊據被告甲○○於本院審理中堅詞否認有何
    公訴意旨所稱之上開竊盜犯行，而如附表二所示各該失竊車
    輛之竊盜犯行，雖經各該車輛所有人及使用人於警詢及偵查
    中證述在卷，惟依渠等於警詢及偵查中所為證言觀之，並未
    目睹遭竊之情形，況頂拼車輛之來源不一，尚難逕認必以贓
    車為之，而有贓物之認識，亦難即認有竊盜之犯意聯絡，是
    自難僅憑各該車輛所有人及使用人之指訴遽認被告甲○○確
    有前開公訴意旨所稱竊盜犯行，且查無其他積極證據足認被
    告甲○○確有為前開竊盜犯行，本應就此部分犯行為無罪之
    諭知；至被告甲○○於本院審理中所稱以螺絲起子敲開如附
    表二編號四所示車輛之門鎖即為警發現乙節，縱認其行為已
    達竊盜之著手階段，然此部分行為與前開論罪科刑之行使偽
    造準私文書部分，亦難認有何裁判上一罪之關係，是前開移
    送併辦有關竊盜部分自不生審判不可分之關係，本件起訴之
    效力即不及於該移送併辦部分，且該併辦部分亦未據起訴，
    本院自不得併予審究，應退由原檢察官另行依法處理。
據上論斷，應依刑事訴訟法第299 條第1 項前段，刑法第2 條第
1 項、第216 條、第210 條、第220 條第1 項，修正前刑法第28
條、第56條，中華民國96年罪犯減刑條例第2 條第1 項第3 款、
第7 條，判決如主文。
本案經檢察官張紜瑋到庭執行職務
中    華    民    國    97    年    6    月    30     日
                  刑事第五庭審判長法  官  李育仁
                                  法  官  許辰舟
                                  法  官  黃雅君
以上正本證明與原本無異。
如不服本判決，應於收受送達後10日內向本院提出上訴書狀，其
未敘述上訴理由者，應於上訴期間屆滿後20日內向本院補提理由
書狀（均須按他造當事人之人數附繕本）。
                                  書記官  簡湘雲
中    華    民    國    97    年    6     月    30    日
附錄本案論罪科刑法條：
刑法第210條、第216條、第220條
中華民國刑法第210條
（偽造變造私文書罪）
偽造、變造私文書，足以生損害於公眾或他人者，處 5 年以下有
期徒刑。
中華民國刑法第216條
（行使偽造變造或登載不實之文書罪）
行使第 210 條至第 215 條之文書者，依偽造、變造文書或登載
不實事項或使登載不實事項之規定處斷。
中華民國刑法第220條
（準文書）
在紙上或物品上之文字、符號、圖畫、照像，依習慣或特約，足
以為表示其用意之證明者，關於本章及本章以外各罪，以文書論
。
錄音、錄影或電磁紀錄，藉機器或電腦之處理所顯示之聲音、影
像或符號，足以為表示其用意之證明者，亦同。
附表一：
┌──┬─────┬───────┬────┬──────┬─────────┐
│編號│事 故 車  │事故車買賣情形│失竊車  │失竊時地人  │頂 拼 後          │
├──┼─────┼───────┼────┼──────┼─────────┤
│1   │車號      │車主王俊程之車│車號    │統明工業股份│甲○○、簡宏瑜購入│
│    │HT-5720   │於86年6 月27日│HZ-7002 │有限公司林國│事故車，並變造失竊│
│    │          │車禍全毀, 於87│        │明於87年3 月│車之車身及引擎號碼│
│    │引擎號碼B1│年2月以40萬元 │引擎號碼│13日凌晨在臺│後，懸掛事故車之車│
│    │4GLA07623 │與肇事人張忠文│B14GTA05│北縣蘆洲市民│牌，簡宏瑜於87年3 │
│    │          │所屬公司負責人│482     │族路223 號前│月28日，經葉程龍之│
│    │          │林國益和解，由│        │失竊        │仲介，將車以33萬2 │
│    │車身號碼B1│林國益取得該車│車身號碼│            │千元售予不知情之吳│
│    │4GLA007225│，林國益並於87│B14GTA00│            │有章，再經由不知情│
│    │          │.3.7以王俊程名│538Y    │            │之洪水風介紹，於87│
│    │裕隆      │義將該車以3 萬│        │            │年4 月20日以34萬6 │
│    │1995年    │元轉售永盛車行│裕隆    │            │千元售予不知情之洪│
│    │1597CC    │張根宗，張根宗│1995年  │            │志煌，為警於88年3 │
│    │白色      │再售予冒稱洪大│1597CC  │            │月29日在泰慶紡織廠│
│    │          │偉之甲○○。  │白色    │            │前查獲。          │
│    │          │              │        │            │                  │
├──┼─────┼───────┼────┼──────┼─────────┤
│2   │車號      │車主李魁志於83│車號    │庚○○於86年│甲○○、簡宏瑜購入│
│    │Q7-5321   │年8 月間購入HD│WR-1098 │8 月22日9時 │事故車，並變造失竊│
│    │（原領    │-8597 新車，於│        │在臺北縣中和│車之車身及引擎號碼│
│    │HD-8597   │84年10月間在淡│引擎號碼│市○○路自強│後，懸掛事故車之車│
│    │／改領    │水登輝大道肇事│VA-AA022│國小前失竊  │牌，轉售鄒志華，鄒│
│    │K4-4465） │全毀，故於86年│車身號碼│            │志華再於87.3.23 以│
│    │          │3 月間以1 萬5 │4J0-0070│            │25萬元轉售不知情之│
│    │引擎號碼  │千元將車及車籍│        │            │鄒怡君            │
│    │4IN10051  │證件售予林建銘│三陽    │            │                  │
│    │車身號碼  │，林建銘後來用│1994年  │            │                  │
│    │VMAE01002 │李魁志名義以55│1590CC  │            │                  │
│    │          │000 元之價格賣│白色    │            │                  │
│    │三陽      │給李國財（由李│        │            │                  │
│    │1994年    │瑞雄經手），李│        │            │                  │
│    │1590CC    │瑞雄於86 年3月│        │            │                  │
│    │白色      │間以4 萬5000元│        │            │                  │
│    │          │轉售甲○○    │        │            │                  │
├──┼─────┼───────┼────┼──────┼─────────┤
│3   │車號      │車主陳四德於85│車號    │車主丁○○於│甲○○取得事故車，│
│    │SC-2139   │年底在嘉義縣水│YM-1485 │86 年10 月17│並變造失竊車之車身│
│    │          │上鄉肇事全毀，│        │日凌晨在臺中│及引擎號碼後，懸掛│
│    │引擎號碼  │經黃炯宏介紹，│引擎號碼│市○區○○街│事故車之車牌，由陳│
│    │S0000000G │於86.4.29 以10│S0000000│、立德街口失│彥安介紹其老闆葉程│
│    │          │萬元售予卯○○│G       │竊          │龍幫忙於86.10.30將│
│    │車身號碼  │，再轉售劉丁柱│        │            │車以32萬賣給鄒志華│
│    │S0000000G │，並由劉丁柱交│車身號碼│            │，由鄒志華以34萬5 │
│    │          │付甲○○      │S0000000│            │千元賣給陳洪濤，陳│
│    │福特      │              │G       │            │洪濤於86.11.8 以37│
│    │1995年    │              │        │            │萬賣給子○○，黃於│
│    │1991CC    │              │福特    │            │88.1.14 再由陳洪濤│
│    │白色      │              │1995 年 │            │介紹以26萬售予徐道│
│    │          │              │1991CC  │            │禮，嗣陳洪濤於88. │
│    │          │              │白色    │            │2.7 以28萬3000元代│
│    │          │              │        │            │售予王新河。      │
├──┼─────┼───────┼────┼──────┼─────────┤
│4   │車號      │黃仁煓於87 年8│車號    │車主丙○○於│甲○○購入事故車，│
│    │G2-7688   │月20日在臺北市│CT-5981 │87 年10 月17│並變造失竊車之車身│
│    │          │汀州路瑩橋國中│        │日凌晨在臺北│及引擎號碼後，懸掛│
│    │引擎號碼  │肇事全毀，故於│引擎號碼│市中正區青島│事故車之車牌，後賣│
│    │TA-AA02251│87年10月間透過│TA-AA052│東路、杭州南│給葉程龍，葉程龍再│
│    │          │廖國宏之介紹，│25      │路口失竊    │轉售予鄒志華、古玉│
│    │車身號碼  │以3 萬元將事故│        │            │照夫婦，其後鄒志華│
│    │GB01257   │車售予甲○○  │車身號碼│            │、古玉照再於87.11.│
│    │          │              │GB04300 │            │12以25萬售予劉曉菁│
│    │三陽      │              │        │            │                  │
│    │1996年    │              │三陽    │            │                  │
│    │1343CC    │              │1997年  │            │                  │
│    │白色      │              │1343CC  │            │                  │
│    │          │              │白色    │            │                  │
│    │          │              │        │            │                  │
├──┼─────┼───────┼────┼──────┼─────────┤
│5   │車號      │車主葛曉卉於87│車號    │乙○○於87  │甲○○購入事故車，│
│    │V5-4999   │年3 月間肇事全│CJ-8589 │年4 月23日凌│並變造失竊車之車身│
│    │（原領    │毀後由葉程龍轉│        │晨在臺北市大│及引擎號碼後，懸掛│
│    │EX-7960／ │售甲○○      │車身號碼│安區○○○路│事故車之車牌，後賣│
│    │改領      │              │4A3AK54F│二段81巷61號│回葉程龍，於87.8.4│
│    │V5-5168） │              │3TE33134│前失竊      │由葉程龍以48萬元將│
│    │          │              │6       │            │車賣給鄒志華，鄒志│
│    │車身號碼  │              │        │            │華再於87.9.15 以59│
│    │4A3AK34YXT│              │三菱    │            │萬售予劉豔榛      │
│    │TE34206   │              │1996年  │            │                  │
│    │          │              │1997CC  │            │                  │
│    │三菱      │              │紅色    │            │                  │
│    │1996      │              │        │            │                  │
│    │1997CC    │              │        │            │                  │
│    │紅色      │              │        │            │                  │
├──┼─────┼───────┼────┼──────┼─────────┤
│6   │車號      │傅秀金於87年7 │車號    │寅○○（登記│甲○○購入事故車，│
│    │V4-7799   │月29日在高速公│DE-7848 │葉瑋玲所有）│並變造失竊車之車身│
│    │（原領    │路湖口交流道肇│        │於87年9 月6 │及引擎號碼後，懸掛│
│    │W5-3276   │事全毀，委託陳│引擎號碼│日凌晨在台北│事故車之車牌，於  │
│    │改領      │偉榮處理，陳偉│B14XTA24│縣店新店市民│87.9.10 由葉程龍以│
│    │Q8-2953） │榮於87.8.31 以│337     │安街失竊    │34萬賣予鄒志華、古│
│    │          │10萬5 千元售予│        │            │玉照，鄒志華於87年│
│    │引擎號碼  │王文良，當日王│車身號碼│            │9月12 日再以40萬5 │
│    │B14XTA1331│文良經蔡西端介│B14 XTA0│            │千元轉售予不知情之│
│    │8         │紹以12萬賣高旭│2617Y   │            │陳卓慶            │
│    │          │麟            │        │            │                  │
│    │車身號碼B1│              │日產    │            │                  │
│    │4XTA013288│              │1998年  │            │                  │
│    │          │              │1597CC  │            │                  │
│    │日產      │              │深綠    │            │                  │
│    │1997年    │              │        │            │                  │
│    │1597CC    │              │        │            │                  │
│    │深綠      │              │        │            │                  │
│    │          │              │        │            │                  │
├──┼─────┼───────┼────┼──────┼─────────┤
│7   │車號      │車主邱國文於86│車號    │壬○○於86年│甲○○取得事故車，│
│    │L7-8913   │年6 月初在北二│G9-3896 │7 月6 日凌晨│並變造失竊車之車身│
│    │（原領    │高肇事全毀，委│        │在臺北市內  │及引擎號碼後，懸掛│
│    │G3-2971） │託許金城代售以│引擎號碼│湖路一段695 │事故車之車牌，後由│
│    │          │9 萬元售予林清│4G92D070│號前失竊。  │陳彥安與葉程龍幫忙│
│    │引擎號碼4G│雄，並由林清雄│345     │            │轉賣，於86年10月初│
│    │92D06867A │交付甲○○    │        │            │以29萬賣給鄒志華，│
│    │          │              │車身號碼│            │鄒於86年10月間以33│
│    │車身號碼95│              │0000000 │            │萬賣給胡勝鐘，胡因│
│    │68708     │              │        │            │欲買新車，故再於86│
│    │          │              │中華    │            │年11月上旬以33萬賣│
│    │中華      │              │1996年  │            │回給鄒，最後鄒再於│
│    │1996年    │              │1597CC  │            │87.1.16 以34萬賣予│
│    │1597CC    │              │淺綠    │            │劉正國（登記為趙文│
│    │淺綠      │              │        │            │芳所有）          │
├──┼─────┼───────┼────┼──────┼─────────┤
│ 8  │車號      │車主謝志堅於89│車號    │車主癸○○於│甲○○購入事故車，│
│    │BS-0335   │年11月車因颱風│HW-8137 │90年3 月31日│並變造失竊車之車身│
│    │（90年5 月│淹水不堪使用，│        │停放在臺北縣│及引擎號碼後，懸掛│
│    │1 日改領  │委託廖正義報銷│引擎號碼│板橋市○○路│事故車之車牌，於90│
│    │2N-2121） │該車，廖正義則│TK11GTA1│223 號前，90│年5 月間以8 萬元售│
│    │引擎號碼  │於90年1 月以60│4248    │年4 月4 日上│予不知情之秦健騰（│
│    │TK11GT0017│00元收購，廖正│        │午10時發現失│登記鍾景雯名下），│
│    │2號       │義再以1 萬2 千│車身號碼│竊          │秦健騰於90年9 月以│
│    │          │元售予翁志佳，│TK1GTA01│            │13 萬5千元再轉售林│
│    │車身號碼應│翁志佳再以1萬 │319     │            │玉玲（登記在母林玉│
│    │為GT000273│3千元售予高旭 │        │            │愛名下），林玉玲於│
│    │，經變造為│麟            │裕隆    │            │90 年12 月再以11萬│
│    │TK1GT00027│              │1995年  │            │5 千元轉售與謝孟哲│
│    │號        │              │1275CC  │            │，謝孟哲於91年7 月│
│    │          │              │藍色    │            │以8 萬元轉售李詩萍│
│    │裕隆      │              │        │            │                  │
│    │1994年    │              │        │            │                  │
│    │藍色      │              │        │            │                  │
│    │1275CC    │              │        │            │                  │
├──┼─────┼───────┼────┼──────┼─────────┤
│9   │車號      │車主李彥道於89│車號    │車主己○○於│甲○○購入事故車，│
│    │8A-5050   │年8 月14日因發│6A-6581 │90年9 月7 日│並變造失竊車之車身│
│    │          │生車禍致車火燒│        │7 時50分停放│及引擎號碼後，懸掛│
│    │改領      │全毀，經莊嘉正│引擎號碼│在臺北市紹興│事故車之車牌，於  │
│    │5N-5580   │介紹翁志佳，由│VAAN3031│南路臺北商專│90.9.7以36萬售予不│
│    │          │李彥道自行與翁│6       │旁停車格，於│知情之秦健騰（登記│
│    │引擎號碼  │志佳聯絡，翁志│        │90年9 月9 日│鍾景雯名下），秦健│
│    │VAAN31614 │佳最後介紹高旭│車身號碼│17時15分發現│騰於90.10.23再以35│
│    │          │麟以4 ～5 萬元│MG09994 │失竊        │萬5000元售予宏華汽│
│    │車身號碼  │購買          │        │            │車商行之施雅玲，施│
│    │MG11229   │              │三陽    │            │雅玲於90.10.23以36│
│    │          │              │2000年  │            │萬8000元轉售全國汽│
│    │三陽      │              │1590CC  │            │車商行之涂源宏，涂│
│    │2000年    │              │白色    │            │源宏於90.11.14以42│
│    │1590CC    │              │        │            │萬轉售吳英傑（登記│
│    │白色      │              │        │            │在劉桂桃名下）    │
├──┼─────┼───────┼────┼──────┼─────────┤
│10  │車號      │陳政坤駕駛其母│車號    │車主彭家樂  │甲○○於88.3.10 以│
│    │C2-0075   │即車主陳季秀琴│V2-2706 │於88年3 月30│47萬將車出售予不知│
│    │（套裝頂拼│之車於88年2 月│        │日在臺北市仁│情之車商李良泰，李│
│    │V2-2706   │14日因車輛肇事│引擎號碼│愛路3 段143 │良泰於88.3.31 再以│
│    │C2-0075   │不堪修理因而於│AAAH4710│巷口失竊    │50萬轉售王秀蘋    │
│    │二車）    │88.3.5以11萬售│4       │            │                  │
│    │          │於張清讚，廖正│        │            │                  │
│    │引擎號碼  │義再向張清讚以│車身號碼│            │                  │
│    │AAAH44195 │12萬購入後，於│AC04546 │            │                  │
│    │          │88.3.7由車行股│        │            │                  │
│    │車身號碼  │東沈奕昌以15萬│三陽    │            │                  │
│    │AC03203   │5 千售予甲○○│1998年  │            │                  │
│    │          │              │1997CC  │            │                  │
│    │三陽      │              │綠色    │            │                  │
│    │1997年    │              │        │            │                  │
│    │1997CC    │              │        │            │                  │
│    │綠色      │              │        │            │                  │
└──┴─────┴───────┴────┴──────┴─────────┘
附表二：
  ┌──┬───────┬───────────┬────┐
  │編號│收購之車籍資料│竊取之車輛            │販售之人│
  ├──┼───────┼───────────┼────┤
  │ 一 │於89年間向謝志│90年3月31日至4月4日間 │秦健騰  │
  │    │堅購得車牌號碼│之某日，在臺北縣板橋市│        │
  │    │BS-0335號小客 │重慶路223 號前，竊取陳│        │
  │    │車之車籍資料  │麗雪所有之車牌號碼HW-8│        │
  │    │              │137 號自用小客車      │        │
  ├──┼───────┼───────────┼────┤
  │ 二 │於89年間向李祥│於90年9 月9 日在臺北市│秦健騰  │
  │    │莛購得車牌號碼│中正區○○○街竊取張秀│        │
  │    │8A-5050號小客 │帆所有之車牌號碼      │        │
  │    │車之車籍資料  │6A-6581 號自用小客車  │        │
  ├──┼───────┼───────────┼────┤
  │ 三 │無            │92年8月6日晚間9時40分 │無      │
  │    │              │許，持板手等客觀上足為│        │
  │    │              │凶器之工具，在臺北市杭│        │
  │    │              │州南路1 段71巷9 號前，│        │
  │    │              │竊取辰○○所有之車牌號│        │
  │    │              │碼HR-6539 號自用小客車│        │
  ├──┼───────┼───────────┼────┤
  │ 四 │無            │89年12月1日晚間9時40分│無      │
  │    │              │許，在臺北市○○路7 號│        │
  │    │              │前，持客觀上足以為凶器│        │
  │    │              │之板手等工具，竊取陳建│        │
  │    │              │儒所有之車牌號碼DX-381│        │
  │    │              │5號 自用小客車。      │        │
  ├──┼───────┼───────────┼────┤
  │ 五 │無            │89年11月29日，在臺北市│無      │
  │    │              │徐州路竊取一部小客車，│        │
  │    │              │改懸掛J3-6556 號車牌。│        │
  ├──┼───────┼───────────┼────┤
  │ 六 │88年3月間，向 │89年3 月30日在臺北市仁│李良泰  │
  │    │陳李秀琴購得車│愛路3 段143 巷口，竊取│        │
  │    │牌號碼C2-0075 │彭家樂所有之車牌號碼  │        │
  │    │號自用小客車車│V2-2 706號自用小客車。│        │
  │    │籍資料        │                      │        │
  └──┴───────┴───────────┴────┘


司法院資訊處製作；財團法人民間司法改革基金會備份。
